臺灣士林地方法院交通事件裁定　　　　93年度交聲字第1020號
原處分機關　臺北巿交通事件裁決所
異　議　人
即受處分人　甲○○
上列受處分人因違反道路交通管理處罰條例案件，對於臺北市交
通事件裁決所民國93年8 月19日北市裁3 字第裁22─ACU 469645
號裁決（原處分案號：台北市政府警察局北市警交大字第ACU469
645號）不服，聲明異議，本院裁定如下：
    主      文
異議駁回。
    理      由
一、按汽車駕駛人，行經有燈光號誌管制之交岔路口闖紅燈者，
　　處新臺幣（下同）1,800 元以上5,400 元以下罰鍰；汽車駕
    駛人，違反第53條之規定者，除依原條款處罰鍰外，並記違
    規點數3 點，道路交通管理處罰條例第53條及第63條第1 項
  　第3款分別定有明文。
二、原處分意旨略以：異議人即受處分人甲○○所有車號BCC ─
    516 號重型機車，於民國（下同）93年6 月10日晚上10時5
    分許，在台北市中正區○○○路違規闖紅燈右轉忠孝東路2
    段，經執勤員警當場攔停舉發，爰依道路交通管理處罰條例
    第53條裁處罰鍰1,800 元，並依第63條第1 項第3 款規定記
    違規點數3 點等情。
三、本件異議意旨略以：受處分人確有於上揭時、地騎乘機車右
    轉忠孝東路，當時其時速約為10公里，其於杭州南路黃燈時
    右轉，並非紅燈右轉，伊並未拒絕出示證件，警員謊稱違規
    有錄影，非法將受處分人帶往警局查驗身分，侵害受處分人
    之人身自由，因認本件舉發不公，為此對聲明異議等語。
四、經查，受處分人甲○○所有車號BCC ─516 號重型機車，於
    9 3 年6 月10日晚上10時5 分許，在台北市中正區○○○路
    違規闖紅燈右轉忠孝東路2 段，經執勤員警當場攔停舉發，
    爰依道路交通管理處罰條例第53條裁處罰鍰1,800 元，並依
    第63條第1 項第3 款規定記違規點數3點 等情，有台北市政
    府警察局舉發違反道路交通管理事件通知單1 紙在卷可稽。
    受處分人雖抗辯如上述，惟證人即舉發警員張國豪到庭結證
    稱：「當天大約10點左右，我站在派出所門口忠孝東路與杭
    州南路口交通稽查，她是由杭州南路紅燈右轉，忠孝東路綠
    燈，我攔停她時，請她回頭看，那時忠孝東路正由綠燈轉黃
    燈，忠孝東路的綠燈在晚上的時候大約是70至80秒，我稽查
    的地點是30至50公尺左右。她騎車的速度是20至30公里，我
    稽查的時候，車輛比較少，所以我可以確定她是紅燈右轉，
    我當時是執行巡邏的勤務」；「縱使她是黃燈右轉，從杭州
    南路走路1 分鐘以內可以走得到，忠孝東路就變紅燈，這樣
    她騎10公里的速度，不可能70至80秒才到稽查地點」；「因
    為我攔停她時，請她看燈號，並請她拿
    出示證件，請她到派出所時才拿出
    分人在現場與我爭執5 分鐘，情緒激動，我才請她回派出所
    ，我所說的錄影是派出所裡面有錄影的情形，受處分人到派
    出所才拿證件出來」等語綦詳（參本院93年10月18日訊問筆
    錄）。則依證人所述，忠孝東路上交通號誌綠燈時間在晚上
    時段約70至80秒，縱令受處分人之車速為10公里時速，亦不
    可能70至80秒才至忠孝東路口30至50公尺處之稽查地點，且
    受處分人於本院訊問時自承其在杭州南路快黃燈時右轉，則
    其右轉後忠孝東路應為綠燈，乃其竟陳稱警員請其看忠孝東
    路之號誌是「紅燈」，足見受處分人辯稱其未紅燈右轉云云
    ，顯不足採信。況以當時之車流狀況，依執勤員警之專業訓
    練，應有足夠之時間確認受處分人是否有上述紅燈右轉之違
    規行為，又證人與受處分人素不相識，平日並無怨隙，復受
    偽證之罪責擔保其具結之證言，則其自無必要憑空誣陷受處
    分人，其所為之證詞，洵屬可採。至警員因需查證受處分人
    之身分，而依警察職權行使法第7 條之規定，將受處分人帶
    同前往勤務處所查證，應屬其依法規授與裁量權限之合法行
    使，尚與逮捕之構成要件有間，受處分人此部份主張，容有
    誤會，亦無可取。
五、綜上，原處分機關依舉發單位所具事證，參酌受處分人違規
　　之事實、情節、稽查人員處理意見及受處分人之陳述，援引
　  首揭規定及違反道路交通管理事件統一裁罰基準表及處理細
    則第43條、第44條第1 項及第61條之規定，裁罰1,800 元，
    並記違規點數3 點，尚無不合，受處分人聲明異議，為無理
    由，應予駁回。
據上論斷，應依道路交通案件處理辦法第19條，裁定如主文。
中　　華　　民　　國　　94　　年　　3 　　月　　17　　日
                  交通法庭法  官  朱光仁
以上正本證明與原本無異。
如不服本抗告應於送達後5日內向本院提出抗告狀。
                          書記官  劉政惠
中　　華　　民　　國　　94　　年　　3 　　月　　22　　日
